---
title: "Lista 1 - Planejamento e Análise de Experimentos"
author: "Bruno Mesquita dos Santo"
date: "2024-02-26"
output:
  html_document:
    df_print: paged
  word_document: default
  pdf_document: default
---

```{r message=FALSE, warning=FALSE, include=FALSE, paged.print=FALSE}
if (!require('SuppDists'))install.packages("SuppDists");library(SuppDists)
if (!require('agricolae'))install.packages("agricolae");library(agricolae)
if (!require('DescTools'))install.packages("DescTools");library(DescTools)
```

#### 3) O conjunto de dados seguintes é proveniente de um experimento conduzido para caracterização de quatro variedades de pêra (A, B, C e D) com relação ao peso por fruto, medido em gramas. Foi colhida uma amostra aleatória de cinco frutos para cada variedade. Os valores obtidos foram:

> Repetições = 5 Tratamentos = 4

```{r}
tratA <- c(78, 88, 72, 74, 98)
tratB <- c(79, 56, 71, 96, 55)
tratC <- c(63, 68, 58, 79, 59)
tratD <- c(60, 65, 59, 54, 58)
X <-c(tratA,tratB, tratC, tratD)
Y <- rep(c("A", "B", "C","D"), each = 5)
dados <- data.frame(Resp=X,Trat=Y)
dados
```

##### a) Testar a homogeneidade de variâncias utilizando o Teste de Hartley.

```{r}
var(tratA) 
```

```{r}
var(tratB)
```

```{r}
var(tratC) 
```

```{r}
var(tratD) 
```

Hcal = S²max/S²min

```{r}
Hcal <- 292.3/15.7
Hcal
```

Htab há 4 tratamento e (5-1)repetições por tratamento, a 5% de
significância

```{r}
qmaxFratio(0.95,4,4)
```

Como Hc\<Htab, rejeita-se a hipotese de heterogeneidade de variância dos
grupos

------------------------------------------------------------------------

##### b) Se o teste na letra a) não for significativo então obtenha a tabela de analise

de variância, aplique o teste F e comente o resultado.

```{r}
modelo <- aov(Resp~Trat, data = dados)
anova(modelo) 
```

Hipótese:

$$
\left\{ \begin{array}{rc} 
H0: \beta1 = \beta2 = \beta3 = \beta4 = 0 \\ 
H1: pelo \ menos \ um \ \beta \ difere \ de \ zero \\ 
\end{array}\right.
$$

Dado que nosso modelo possuí p-value: \< 0.03188, podemos concluir que
há 5% nível de significância ele rejeita H0, logo o modelo é
significativo.

------------------------------------------------------------------------

##### c) Aplique os testes: Teste t de Student, Teste de Tukey, Teste de Duncan, Teste de S-N-K, Teste de Dunnett (considerando o tratamento controle sendo A) e o Teste de Scheffé.

Teste t de Student:

$$
\left\{ \begin{array}{rc} 
H0: Y = 0 \\ 
H1: Y \neq 0
\end{array}\right.
$$

```{r}
t.test(tratA,tratB)
```

Aceita h0, logo a diferença das médias não é estatisticamente
significativa.

```{r}
t.test(tratA,tratC)
```

Rejeita h0, logo a diferença das médias é estatisticamente
significativa.

```{r}
t.test(tratA,tratD)
```

Rejeita h0, logo a diferença das médias é estatisticamente
significativa.

```{r}
t.test(tratB,tratC)
```

Aceita h0, logo a diferença das médias não é estatisticamente
significativa.

```{r}
t.test(tratB,tratD)
```

Aceita h0, logo a diferença das médias não é estatisticamente
significativa.

```{r}
t.test(tratC,tratD)
```

Aceita h0, logo a diferença das médias não é estatisticamente
significativa.

Utilizaremos o TratA por ter a maior média.

------------------------------------------------------------------------

Teste de Tukey:

```{r}
TukeyHSD(modelo)
```

```{r}
plot(TukeyHSD(modelo))
```

Somente D e A são diferentes entre si, como trat A tem maior média, ele
será usado

------------------------------------------------------------------------

Teste de Duncan:

```{r}
resultado_duncan <- duncan.test(modelo, "Trat")
print(resultado_duncan)
```

Diferença apenas entre o TratA - TratC e TratA - TratD.

------------------------------------------------------------------------

SNK

W1 = q(s/sqrt(r))

q = o valor na tabela de Tukey (nº de médias abrangidas pelo contraste,
nº de g.l.Resíduo) s = sqrt(qmerro) r = numero de repetições

```{r}
q <- qtukey(0.95, 4, 16) 
s <- sqrt(124.83)
r <- 5
print(q*(s/sqrt(r)))
```

```{r}
mean(tratA)-mean(tratD)
```

```{r}
mean(tratA)-mean(tratC)
```

Como Yestimado\>(contraste de duas médias) então rejeita-se H0. logo MA
!= MD, mas H0 é aceito entre MA, MB e MC

------------------------------------------------------------------------

DUNNET

```{r}
DunnettTest(list(tratA, tratB, tratC, tratD))
```

A média do tratD é significativamente diferente da média tratA, mas as
médias do TratB e C não diferem significativamente.

#### 4) Para avaliar a condição de fertilidade do solo de uma propriedade rural foram coletadas quatro amostras de cada um dos cinco tipos de solos. Os valores obtidos para o teor de carbono orgânico, em g.kg-1, em cada solo, foram:

```{r}
A <- c(22, 25, 23, 26)
B <- c( 24, 27, 25, 29)
C <- c( 20, 22, 23, 21)
D <- c( 26, 28, 30, 29)
E <- c(26, 23, 21, 23)

X<- c(A,B,C,D,E)
Y <- rep(c("A", "B", "C", "D", "E"), each = 4)
dados <- data.frame(Resp=X,Trat=Y)
dados
```

```{r}
shapiro.test(dados$Resp) 
```

pvalor maior que 0.05, dados estão normais(H0)

```{r}
bartlett.test(Resp~Trat, data=dados)
```

pvalor maior que 0.05, dados tem homogeneidade(H0)

```{r}
modelo <- aov(Resp~Trat, data = dados)
anova(modelo) 
```

> Fcalc\<- 27.8250/3.4167 #8.143823 qf(0.95,4,15) #3.055568 Como
> Fcal\>Ftab, rejeita-se H0, logo, pelo menos, um tratamento difere dos
> outros

#### 5) Um experimento foi conduzido para avaliar diferentes métodos de conservação das espiguetas de mini milho com a finalidade de proporcionar um produto com qualidade. Foi utilizado o delineamento inteiramente casualizado, com quatro repetições, sendo as parcelas constituídas por três embalagens, contendo cada uma, 15 espiguetas. A variável medida foi o teor de vitamina C. Os tratamentos e os valores de vitamina C, em mg/100g, obtidos foram:

```{r}
AD <- c(7, 9, 10, 9)
AA <- c(18, 20, 17, 17)
LC <- c(15, 14, 15, 13)
AAR <- c(9, 7, 10, 8)
LCR <- c(9, 8, 10, 10)
```

##### a) Elabore um conjunto de contrastes ortogonais úteis para o pesquisador:

Y = 4m1 - m2 - m3 - m4 - m5 h0 = y = 0 \<=\> m1 = (m2 + m3 + m4 + m5)/4

Y2 = m1 - m2 h0 = y2 = 0 \<=\> m1 = m2

##### b) Explique o significado de cada contraste:

O contraste Y verifica ser a media do tratamento 1 é igual a média dos
tratamentos restantes. Já o Y2 verifica a igualdade da média de dois
tratamentos.

##### c) Elabore a análise da variância, com interpretação dos resultados:

```{r}
X<- c(AD,AA,LC,AAR,LCR)
Y <- rep(c("A", "B", "C", "D", "E"), each = 4)
dados <- data.frame(Resp=X,Trat=Y)
dados
```

```{r}
shapiro.test(dados$Resp) 
```

pvalor menor que 0.05, dados não estão normais(H0)

```{r}
bartlett.test(Resp~Trat, data=dados)
```

pvalor maior que 0.05, dados tem homogeneidade(H0)

```{r}
modelo <- aov(Resp~Trat, data = dados)
anova(modelo) 
```

Hipótese:

$$
\left\{ \begin{array}{rc} 
H0: \beta1 = \beta2 = \beta3 = \beta4 = 0 \\ 
H1: pelo \ menos \ um \ \beta \ difere \ de \ zero \\ 
\end{array}\right.
$$

Dado que nosso modelo possuí p-value: 1.648e-08 \< 0.05, podemos
concluir que há 5% nível de significância ele rejeita H0, logo o modelo
é significativo.

##### d) Aplique o teste de Tukey (5%) e o teste SNK (5%). Comente os resultados.

Tukey:

```{r}
TukeyHSD(modelo)
```

B-A, C-A, C-B, D-B, E-B, D-C, E-C são diferentes entre si/

SNK

W1 = q(s/sqrt(r))

q = o valor na tabela de Tukey (nº de médias abrangidas pelo contraste,
nº de g.l.Resíduo) s = sqrt(qmerro) r = numero de repetições

```{r}
q <- qtukey(0.95, 5, 15) 
s <- sqrt(1.417)
r <- 4
print(q*(s/sqrt(r)))
```

```{r}
mean(AD)
```

```{r}
mean(AA)
```

```{r}
mean(LC)
```

```{r}
mean(AAR)
```

```{r}
mean(LCR)
```

```{r}
mean(LCR)-mean(AAR)
```

```{r}
mean(LCR)-mean(AD)
```

```{r}
mean(AD)-mean(AAR)
```

mean(AD) Como Yestimado\>(contraste de duas médias) então rejeita-se H0.
logo LC != AA, mas H0 é aceito entre LCR, AD e AAR

#### 6) Um experimento foi conduzido no delineamento inteiramente casualizado, com quatro repetições, para o desenvolvimento de peixe tipo lambari quando tratados por diferentes rações. Os tratamentos e valores de comprimento dos peixes, em cm, foram:

```{r}
RC <- c( 4.6, 5.1, 5.8, 5.5)
RCE <- c( 6.0, 7.1, 7.2, 6.8)
RCEV <- c( 5.8, 7.2, 6.9, 6.7)
RCF <- c(5.6, 4.9, 5.9, 5.7)
RCFV <- c(1.0, 5.5, 5.1, 5.9)

X <-c(RC, RCE, RCEV, RCF, RCFV)
Y <- rep(c("A", "B", "C","D", "E"), each = 4)
dados <- data.frame(Resp=X,Trat=Y)
dados
```

```{r}
modelo <- aov(Resp~Trat, data = dados)
anova(modelo) 
```

Dado que nosso modelo possuí p-value: \< 0.04285, podemos concluir que há 5% nível de significância ele rejeita H0, logo o modelo é significativo.

#### 7) Um experimento foi conduzido no delineamento inteiramente casualizado, com cinco repetições, para avaliar o efeito de cinco medicamentos na diminuição da pressão arterial de animais experimentais. Para isso, o pesquisador escolheu ao acaso 30 animais do mesmo tipo e dividiu ao acaso em seis grupos, sendo que em cada grupo os animais receberam o mesmo medicamento. Exceto pelos medicamentos (identificados por A, B, C, D, E e T), todos os animais tiveram o mesmo cuidado e mesma alimentação, sendo criados na mesma área experimental. Após o período de avaliação, os animais sorteados na área experimental bem como os tratamentos e os valores da pressão arterial foram:

```{r}
a <- c(21,23,26,21,22)
b <- c(8,10,6,0,9)
c <- c(11,10,14,14,12)
d <- c(29,25,31,33,30)
e <- c(12,13,15,11,15)
t <- c(2,4,0,2,2)

X <-c(a, b, c, d, e, t)
Y <- rep(c("A", "B", "C","D", "E", "T"), each = 5)
dados <- data.frame(Resp=X,Trat=Y)
dados
```


```{r}
shapiro.test(dados$Resp) 
```

pvalor maior que 0.05, dados estão normais(H0)

```{r}
bartlett.test(Resp~Trat, data=dados)
```

pvalor maior que 0.05, dados tem homogeneidade(H0)

```{r}
modelo <- aov(Resp~Trat, data = dados)
anova(modelo) 
```

Dado que nosso modelo possuí p-value: 2.232e-14 \< 0.05, podemos concluir que há 5% nível de significância ele rejeita H0, logo o modelo é significativo.

#### 8) Um experimento foi conduzido no delineamento em blocos casualizado, com três repetições, para estudar diferentes métodos de controle de plantas daninhas sobre a produção de grãos de milho. Os tratamentos e valores de produção de grãos (t/ha) foram:

```{r}
SC <- c( 2.9, 3.2, 2.4)
CM <- c( 8.0, 10.6, 9.8)
HA_5 <- c(5.6, 6.0, 6.7)
HB_1 <- c( 7.7, 8.8, 7.9)
HB_5 <- c( 4.3, 6.5, 5.6)
HB_1 <- c( 5.5, 5.1, 6.9)
```



