---
title: "Ultimo Trabalho Regressao"
author: "Bruno Mesquita dos Santos"
date: "2023-11-15"
output:
  word_document: default
  pdf_document: default
  html_document:
    df_print: paged
---

```{r setup, include=FALSE}
knitr::opts_chunk$set(echo = TRUE)
```

# Biblioteca

```{r}
if (!require('readr'))install.packages("readr");library(readr)
if (!require('faraway'))install.packages("faraway");library(faraway)
if (!require('car'))install.packages("car");library(car)
```

# Dados Consumo Cerveja

```{r}
Consumo_cerveja <- read_csv("dados/Consumo_cerveja.csv",   
                            locale = locale(decimal_mark = ","))
```

# Funções

```{r}
rm_accent <- function(x) iconv(x, to = "ASCII//TRANSLIT")
```

# Limpeza

```{r}
names(Consumo_cerveja) <- tolower(
  gsub(' ','_',gsub('[)]','',gsub('[(]','',rm_accent(names(Consumo_cerveja)))))
  )
Consumo_cerveja <- na.omit(Consumo_cerveja)
```

# Separar Bases

```{r}
data <- Consumo_cerveja$data
temperatura_media_c <- Consumo_cerveja$temperatura_media_c
temperatura_minima_c <- Consumo_cerveja$temperatura_minima_c
temperatura_maxima_c <- Consumo_cerveja$temperatura_maxima_c
precipitacao_mm <- Consumo_cerveja$precipitacao_mm
final_de_semana <- Consumo_cerveja$final_de_semana
consumo_de_cerveja_litros <- Consumo_cerveja$consumo_de_cerveja_litros
```

# Análise de Regressão

## Questão A

Ajuste um modelo de regressão linear múltipla considerando todas as variáveis independentes. Verifique a multicolinearidade entre as variáveis independentes, e se há necessidade de excluir alguma delas por esse critério. Em caso afirmativo, ajuste novo modelo sem essa variável. Apresente todos os valores de Vif.

```{r}
modelo_completo = lm(consumo_de_cerveja_litros ~ data+temperatura_media_c+
                       temperatura_minima_c+temperatura_maxima_c+
                       precipitacao_mm+final_de_semana)

summary(modelo_completo)
summary(aov(modelo_completo))
```

### Anotacão:

Se o VIF for igual a 1 não há multicolinearidade entre os fatores, mas se o VIF for maior que 1, as preditoras podem estar moderadamente correlacionadas. A saída acima mostra que o VIF para os fatores de publicação e anos são cerca de 1.5, o que indica alguma correlação, mas não o suficiente para se preocupar demais com isso. Um VIF entre 5 e 10 indica alta correlação, o que pode ser problemático. E se o VIF for acima de 10, você pode assumir que os coeficientes de regressão estão mal estimados devido à multicolinearidade.

### VIF:

```{r}
vif <- 1/(1-summary(modelo_completo)[["r.squared"]])
paste('vif =',vif)
```

Com relação ao nosso modelo temos um VIF para o modelo completo de 3.7254 o que quer dizer que ele é moderadamente correlacionadas.

```{r}
vif(modelo_completo)
```

Porém quando vamos para um VIF mais detalhado temos em temperatura_media_c, temperatura_minima_c, temperatura_maxima_c uma multicolinearidade alto, o que faz sentido devido serem dados de temperaturas tendo a mesmas representatividade, logo removeria dois ficando é com a temperatura_media_c.

### Removendo a multicolinearidade

```{r}
modelo_completo = lm(consumo_de_cerveja_litros ~ data+temperatura_media_c+
                       precipitacao_mm+final_de_semana)

summary(modelo_completo)
summary(aov(modelo_completo))
```

### Conclusão:

```{r}
vif <- 1/(1-summary(modelo_completo)[["r.squared"]])
paste('vif =',vif)
```

Com relação ao nosso modelo temos um VIF para o modelo completo de 3.058 o que quer dizer que ele é moderadamente correlacionadas.

```{r}
vif(modelo_completo)
```

Porém quando vamos para um VIF mais detalhado temos que não há multicolinearidade entre os fatores.

## Questão B

Escreva as hipóteses, decisão e conclusão do teste F para o modelo. Use o pvalor da saída do software para o teste. Faça a interpretação do coeficiente de determinação.

```{r}
summary(modelo_completo)
```

### Hipótese:

$$
\left\{ \begin{array}{rc} 
H0: \beta1 = \beta2 = \beta3 = \beta4 = 0 \\ 
H1: pelo \ menos \ um \ \beta \ difere \ de \ zero \\ 
\end{array}\right.
$$

### Conclusão

-   Dado que nosso modelo completo possuí p-value: \< 2.2e-16, podemos concluir que há qualquer nível de significância ele rejeita H0, logo pelo menos um beta difere de zero (2.2e-16 \< 0.001). Temos uma F calc de 185.2 o que é bem expressivo e positivo.
-   Sendo R-squared = 0.673 e Adjusted R-squared = 0.6694, o que relativamente aceitavel já que identifica a porcentagem a variabilidade no campo Y (consumo_de_cerveja_litros) que é explicada pela variaveis regressoras.

## Questão C

Escreva as hipóteses, decisão e conclusão do teste t para todos os parâmetros do modelo. Decida quais variáveis não são importantes neste modelo e porque. Use 5% de significância, e considere a regra do pvalor para decisão.

### Hipótese 1:

$$
\left\{ \begin{array}{rc} 
H0: \beta1 = 0 \\ 
H1: \beta1 \neq 0 \\ 
\end{array}\right.
$$

```{r}
modelo_uma_var = lm(consumo_de_cerveja_litros ~ data)
summary(modelo_uma_var)
```

Concluimos a um nível de 5% de significância que aceita-se H0 dado que p-value = 0.4069 é maior que o nível significância de 0.05. Logo o coeficiente angular 𝛽1 é estatisticamente igual a 0, desta forma a variável data não serve para predizer os valores de y(consumo_de_cerveja_litros).

### Hipótese 2:

$$
\left\{ \begin{array}{rc} 
H0: \beta2 = 0 \\ 
H1: \beta2 \neq 0 \\ 
\end{array}\right.
$$

```{r}
modelo_uma_var = lm(consumo_de_cerveja_litros ~ temperatura_media_c)
summary(modelo_uma_var)
```

Concluimos a um nível de 5% de significância que rejeita-se H0 dado que p-value = 2.2e-16 é menor que o nível significância de 0.05. Logo o coeficiente angular 𝛽2 é estatisticamente diferente de 0, desta forma a variável temperatura_media_c é útil para predizer os valores de y(consumo_de_cerveja_litros).

### Hipótese 3:

$$
\left\{ \begin{array}{rc} 
H0: \beta3 = 0 \\ 
H1: \beta3 \neq 0 \\ 
\end{array}\right.
$$

```{r}
modelo_uma_var = lm(consumo_de_cerveja_litros ~ precipitacao_mm)
summary(modelo_uma_var)
```

Concluimos a um nível de 5% de significância que rejeita-se H0 dado que p-value = 0.0001954 é menor que o nível significância de 0.05. Logo o coeficiente angular 𝛽3 é estatisticamente diferente de 0, desta forma a variável precipitacao_mm é útil para predizer os valores de y(consumo_de_cerveja_litros).

### Hipótese 4:

$$
\left\{ \begin{array}{rc} 
H0: \beta4 = 0 \\ 
H1: \beta4 \neq 0 \\ 
\end{array}\right.
$$

```{r}
modelo_uma_var = lm(consumo_de_cerveja_litros ~ final_de_semana)
summary(modelo_uma_var)
```

Concluimos a um nível de 5% de significância que rejeita-se H0 dado que p-value = 2.2e-16 é menor que o nível significância de 0.05. Logo o coeficiente angular 𝛽4 é estatisticamente diferente de 0, desta forma a variável final_de_semana é útil para predizer os valores de y(consumo_de_cerveja_litros).

## Questão D

Utilize o método Backward de seleção de variáveis para encontrar o melhor conjunto de preditoras para essa variável y. Escreva a equação do modelo ajustado e a interpretação, para todas as variáveis que restaram no modelo. Considere 5% de significância. Apresente os valores dos testes em cada passo, com a interpretação.

Modelo completo -\> consumo_de_cerveja_litros \~ data+temperatura_media_c+precipitacao_mm+final_de_semana

### Removendo data

```{r}
modelo_sem_data = lm(consumo_de_cerveja_litros ~ temperatura_media_c+precipitacao_mm+final_de_semana)
anova(modelo_completo,modelo_sem_data)
```

### Removendo temperatura_media_c

```{r}
modelo_sem_data = lm(consumo_de_cerveja_litros ~ data++precipitacao_mm+final_de_semana)
anova(modelo_completo,modelo_sem_data)
```

### Removendo precipitacao_mm

```{r}
modelo_sem_data = lm(consumo_de_cerveja_litros ~ data+temperatura_media_c+final_de_semana)
anova(modelo_completo,modelo_sem_data)
```

### Removendo final_de_semana

```{r}
modelo_sem_data = lm(consumo_de_cerveja_litros ~ data+temperatura_media_c+precipitacao_mm)
anova(modelo_completo,modelo_sem_data)

qf(0.95,1,361)
```

### Conclusão:

Dado que nosso menor F calc foi 13.016, devemos compara com F Tab de parametro (0.95,1,361). Logo temos que A 95% de confiança, escolhemos o Fcalc mínimo para comparar com Ftab, Fmin(13.016) \> Ftab(3.867347), nesse casos rejeita-se Ho, e conclui-se que não se pode tirar a variável data. Então mantém o modelo com modelo completo.

## Questão E

Utilize o método Forward de seleção de variáveis para encontrar o melhor conjunto de preditoras para essa variável y. Escreva a equação do modelo ajustado e compare com o modelo obtido em (d).

Me basendo no F da questão C o melhor modelo reduzido para se começar é:

```{r}
modelo_reduzido = lm(consumo_de_cerveja_litros ~ temperatura_media_c)
```

### Adicionar data

```{r}
modelo_mais_data = lm(consumo_de_cerveja_litros ~ temperatura_media_c+data)
summary(aov(modelo_mais_data))
anova(modelo_reduzido,modelo_mais_data)
```

### Adicionar precipitacao_mm

```{r}
modelo_mais_precipitacao_mm = lm(consumo_de_cerveja_litros ~ temperatura_media_c+precipitacao_mm)
anova(modelo_reduzido,modelo_mais_precipitacao_mm)
```

### Adicionar final_de_semana

```{r}
modelo_mais_final_de_semana = lm(consumo_de_cerveja_litros ~ temperatura_media_c+final_de_semana)
anova(modelo_reduzido,modelo_mais_final_de_semana)
```

### Conclusão:

O Fmax é igual 271.64 sendo final_de_semana o mais provável de ser adicionado.

### Validando a variavel

```{r}
qf(0.95, 1 , 362)
```

####Conclusão: Fmax(271.64) \> Ftab(3.867275) aceitamos o modelo completo como consumo_de_cerveja_litros \~ temperatura_media_c+final_de_semana

### Novo Modelo Reduzido

```{r}
modelo_reduzido = lm(consumo_de_cerveja_litros ~ temperatura_media_c+final_de_semana)
```

### Adicionar data

```{r}
modelo_mais_data = lm(consumo_de_cerveja_litros ~ temperatura_media_c+final_de_semana+data)
summary(aov(modelo_mais_data))
anova(modelo_reduzido,modelo_mais_data)
```

### Adicionar precipitacao_mm

```{r}
modelo_mais_precipitacao_mm = lm(consumo_de_cerveja_litros ~ temperatura_media_c+final_de_semana+precipitacao_mm)
anova(modelo_reduzido,modelo_mais_precipitacao_mm)
```

### Conclusão:

O Fmax é igual 46.716 sendo precipitacao_mm o mais provável de ser adicionado.

### Validando a variavel

```{r}
qf(0.95, 1 , 361)
```

####Conclusão: Fmax(46.716) \> Ftab(3.867347) aceitamos o modelo completo como consumo_de_cerveja_litros \~ temperatura_media_c+final_de_semana+precipitacao_mm

### Novo Modelo Reduzido

```{r}
modelo_reduzido = lm(consumo_de_cerveja_litros ~ temperatura_media_c+final_de_semana+precipitacao_mm)
```

### Adicionar data

```{r}
modelo_mais_data = lm(consumo_de_cerveja_litros ~ temperatura_media_c+final_de_semana+precipitacao_mm+data)
summary(aov(modelo_mais_data))
anova(modelo_reduzido,modelo_mais_data)
```

### Conclusão:

O Fmax é igual 13.016 sendo data provável de ser adicionado.

### Validando a variavel

```{r}
qf(0.95, 1 , 360)
```

#### Conclusão:

Fmax(13.016) \> Ftab(3.867419) aceitamos o modelo completo como consumo_de_cerveja_litros \~ temperatura_media_c+final_de_semana+precipitacao_mm+data

### Conclusão:

O Modelo da questão D e E chegaram no mesmo resultado.

## Questão F
Escolha um dos modelos ajustados em (d) ou (e) e faça a análise completa dos resíduos
do modelo, verificando todas as pressuposições do modelo. Apresente os gráficos dos
resíduos padronizados contra: y estimado, variáveis independentes, ordem das
observações. Apresente todas as conclusões. Complemente as conclusões com os testes
de Shapiro Wilk, Durbin Watson. Discuta sobre a necessidade de transformação na
variável resposta, ou de usar mínimos quadrados ponderados, justificando. 


```{r}
residuos <- residuals(modelo_completo)
```

### Gráfico de Dispersão dos Resíduos vs. Valores Ajustados
```{r}
plot(modelo_completo$fitted.values, residuos)
```
Os pontos se distribuem de maneira aleatória, logo a variabilidade dos resíduos é constante em diferentes níveis de predição (homocedasticidade).
Caso houvesse padrões (ex.: os resíduos aumentando à medida que os valores ajustados aumentam), isso indicaria a presença de heterocedasticidade, o que poderia sugerir que o modelo não está capturando toda a variabilidade nos dados.

```{r}
plot(data, residuos)
```
```{r}
plot(temperatura_media_c, residuos)
```
```{r}
plot(precipitacao_mm , residuos)
```
```{r}
plot(final_de_semana , residuos)
```
```{r}
plot(1:length(residuos), residuos)
```
```{r}
shapiro.test(residuos)
```
```{r}
durbinWatsonTest(modelo_completo)
```








