---
title: "Ultimo Trabalho Regressao"
author: "Bruno Mesquita dos Santos"
date: "2023-11-15"
output:
  word_document: default
  html_document:
    df_print: paged
  pdf_document: default
---

```{r setup, include=FALSE}
knitr::opts_chunk$set(echo = TRUE)
```

# Biblioteca

```{r}
if (!require('readr'))install.packages("readr");library(readr)
if (!require('faraway'))install.packages("faraway");library(faraway)
if (!require('car'))install.packages("car");library(car)
if (!require('olsrr'))install.packages("olsrr");library(olsrr)
if (!require('DescTools'))install.packages("DescTools");library(DescTools)
```

# Dados Consumo Cerveja

```{r}
Consumo_cerveja <- read_csv("dados/Consumo_cerveja.csv",   
                            locale = locale(decimal_mark = ","))
```

# Funções

```{r}
rm_accent <- function(x) iconv(x, to = "ASCII//TRANSLIT")
```

# Limpeza

```{r}
names(Consumo_cerveja) <- tolower(
  gsub(' ','_',gsub('[)]','',gsub('[(]','',rm_accent(names(Consumo_cerveja)))))
  )
Consumo_cerveja <- na.omit(Consumo_cerveja)
```

# Separar Bases

```{r}
data <- Consumo_cerveja$data
temperatura_media_c <- Consumo_cerveja$temperatura_media_c
temperatura_minima_c <- Consumo_cerveja$temperatura_minima_c
temperatura_maxima_c <- Consumo_cerveja$temperatura_maxima_c
precipitacao_mm <- Consumo_cerveja$precipitacao_mm
final_de_semana <- Consumo_cerveja$final_de_semana
consumo_de_cerveja_litros <- Consumo_cerveja$consumo_de_cerveja_litros
```

# Análise de Regressão

## Questão A

Ajuste um modelo de regressão linear múltipla considerando todas as variáveis independentes. Verifique a multicolinearidade entre as variáveis independentes, e se há necessidade de excluir alguma delas por esse critério. Em caso afirmativo, ajuste novo modelo sem essa variável. Apresente todos os valores de Vif.

```{r}
modelo_completo = lm(consumo_de_cerveja_litros ~ data+temperatura_media_c+
                       temperatura_minima_c+temperatura_maxima_c+
                       precipitacao_mm+final_de_semana)

summary(modelo_completo)
summary(aov(modelo_completo))
```

### Anotacão:

Se o VIF for igual a 1 não há multicolinearidade entre os fatores, mas se o VIF for maior que 1, as preditoras podem estar moderadamente correlacionadas. A saída acima mostra que o VIF para os fatores de publicação e anos são cerca de 1.5, o que indica alguma correlação, mas não o suficiente para se preocupar demais com isso. Um VIF entre 5 e 10 indica alta correlação, o que pode ser problemático. E se o VIF for acima de 10, você pode assumir que os coeficientes de regressão estão mal estimados devido à multicolinearidade.

### VIF:

```{r}
vif <- 1/(1-summary(modelo_completo)[["r.squared"]])
paste('vif =',vif)
```

Com relação ao nosso modelo temos um VIF para o modelo completo de 3.7254 o que quer dizer que ele é moderadamente correlacionadas.

```{r}
vif(modelo_completo)
```

Porém quando vamos para um VIF mais detalhado temos em temperatura_media_c, temperatura_minima_c, temperatura_maxima_c uma multicolinearidade alto, o que faz sentido devido serem dados de temperaturas tendo a mesmas representatividade, logo removeria dois ficando é com a temperatura_media_c.

### Removendo a multicolinearidade

```{r}
modelo_completo = lm(consumo_de_cerveja_litros ~ data+temperatura_media_c+
                       precipitacao_mm+final_de_semana)

summary(modelo_completo)
summary(aov(modelo_completo))
```

### Conclusão:

```{r}
vif <- 1/(1-summary(modelo_completo)[["r.squared"]])
paste('vif =',vif)
```

Com relação ao nosso modelo temos um VIF para o modelo completo de 3.058 o que quer dizer que ele é moderadamente correlacionadas.

```{r}
vif(modelo_completo)
```

Porém quando vamos para um VIF mais detalhado temos que não há multicolinearidade entre os fatores.

## Questão B

Escreva as hipóteses, decisão e conclusão do teste F para o modelo. Use o pvalor da saída do software para o teste. Faça a interpretação do coeficiente de determinação.

```{r}
summary(modelo_completo)
```

### Hipótese:

$$
\left\{ \begin{array}{rc} 
H0: \beta1 = \beta2 = \beta3 = \beta4 = 0 \\ 
H1: pelo \ menos \ um \ \beta \ difere \ de \ zero \\ 
\end{array}\right.
$$

### Conclusão

-   Dado que nosso modelo completo possuí p-value: \< 2.2e-16, podemos concluir que há qualquer nível de significância ele rejeita H0, logo pelo menos um beta difere de zero (2.2e-16 \< 0.001). Temos uma F calc de 185.2 o que é bem expressivo e positivo.
-   Sendo R-squared = 0.673 e Adjusted R-squared = 0.6694, o que relativamente aceitavel já que identifica a porcentagem a variabilidade no campo Y (consumo_de_cerveja_litros) que é explicada pela variaveis regressoras.

## Questão C

Escreva as hipóteses, decisão e conclusão do teste t para todos os parâmetros do modelo. Decida quais variáveis não são importantes neste modelo e porque. Use 5% de significância, e considere a regra do pvalor para decisão.

### Hipótese 1:

$$
\left\{ \begin{array}{rc} 
H0: \beta1 = 0 \\ 
H1: \beta1 \neq 0 \\ 
\end{array}\right.
$$

```{r}
modelo_uma_var = lm(consumo_de_cerveja_litros ~ data)
summary(modelo_uma_var)
```

Concluimos a um nível de 5% de significância que aceita-se H0 dado que p-value = 0.4069 é maior que o nível significância de 0.05. Logo o coeficiente angular 𝛽1 é estatisticamente igual a 0, desta forma a variável data não serve para predizer os valores de y(consumo_de_cerveja_litros).

### Hipótese 2:

$$
\left\{ \begin{array}{rc} 
H0: \beta2 = 0 \\ 
H1: \beta2 \neq 0 \\ 
\end{array}\right.
$$

```{r}
modelo_uma_var = lm(consumo_de_cerveja_litros ~ temperatura_media_c)
summary(modelo_uma_var)
```

Concluimos a um nível de 5% de significância que rejeita-se H0 dado que p-value = 2.2e-16 é menor que o nível significância de 0.05. Logo o coeficiente angular 𝛽2 é estatisticamente diferente de 0, desta forma a variável temperatura_media_c é útil para predizer os valores de y(consumo_de_cerveja_litros).

### Hipótese 3:

$$
\left\{ \begin{array}{rc} 
H0: \beta3 = 0 \\ 
H1: \beta3 \neq 0 \\ 
\end{array}\right.
$$

```{r}
modelo_uma_var = lm(consumo_de_cerveja_litros ~ precipitacao_mm)
summary(modelo_uma_var)
```

Concluimos a um nível de 5% de significância que rejeita-se H0 dado que p-value = 0.0001954 é menor que o nível significância de 0.05. Logo o coeficiente angular 𝛽3 é estatisticamente diferente de 0, desta forma a variável precipitacao_mm é útil para predizer os valores de y(consumo_de_cerveja_litros).

### Hipótese 4:

$$
\left\{ \begin{array}{rc} 
H0: \beta4 = 0 \\ 
H1: \beta4 \neq 0 \\ 
\end{array}\right.
$$

```{r}
modelo_uma_var = lm(consumo_de_cerveja_litros ~ final_de_semana)
summary(modelo_uma_var)
```

Concluimos a um nível de 5% de significância que rejeita-se H0 dado que p-value = 2.2e-16 é menor que o nível significância de 0.05. Logo o coeficiente angular 𝛽4 é estatisticamente diferente de 0, desta forma a variável final_de_semana é útil para predizer os valores de y(consumo_de_cerveja_litros).

## Questão D

Utilize o método Backward de seleção de variáveis para encontrar o melhor conjunto de preditoras para essa variável y. Escreva a equação do modelo ajustado e a interpretação, para todas as variáveis que restaram no modelo. Considere 5% de significância. Apresente os valores dos testes em cada passo, com a interpretação.

Modelo completo -\> consumo_de_cerveja_litros \~ data+temperatura_media_c+precipitacao_mm+final_de_semana

### Removendo data

```{r}
modelo_sem_data = lm(consumo_de_cerveja_litros ~ 
                       temperatura_media_c+precipitacao_mm+final_de_semana)
anova(modelo_completo,modelo_sem_data)
```

### Removendo temperatura_media_c

```{r}
modelo_sem_data = lm(consumo_de_cerveja_litros ~ 
                       data++precipitacao_mm+final_de_semana)
anova(modelo_completo,modelo_sem_data)
```

### Removendo precipitacao_mm

```{r}
modelo_sem_data = lm(consumo_de_cerveja_litros ~ 
                       data+temperatura_media_c+final_de_semana)
anova(modelo_completo,modelo_sem_data)
```

### Removendo final_de_semana

```{r}
modelo_sem_data = lm(consumo_de_cerveja_litros ~ 
                       data+temperatura_media_c+precipitacao_mm)
anova(modelo_completo,modelo_sem_data)

qf(0.95,1,361)
```

### Conclusão:

Dado que nosso menor F calc foi 13.016, devemos compara com F Tab de parametro (0.95,1,361). Logo temos que A 95% de confiança, escolhemos o Fcalc mínimo para comparar com Ftab, Fmin(13.016) \> Ftab(3.867347), nesse casos rejeita-se Ho, e conclui-se que não se pode tirar a variável data. Então mantém o modelo com modelo completo.

## Questão E

Utilize o método Forward de seleção de variáveis para encontrar o melhor conjunto de preditoras para essa variável y. Escreva a equação do modelo ajustado e compare com o modelo obtido em (d).

Me basendo no F da questão C o melhor modelo reduzido para se começar é:

```{r}
modelo_reduzido = lm(consumo_de_cerveja_litros ~ temperatura_media_c)
```

### Adicionar data

```{r}
modelo_mais_data = lm(consumo_de_cerveja_litros ~ temperatura_media_c+data)
summary(aov(modelo_mais_data))
anova(modelo_reduzido,modelo_mais_data)
```

### Adicionar precipitacao_mm

```{r}
modelo_mais_precipitacao_mm = lm(consumo_de_cerveja_litros ~ 
                                   temperatura_media_c+precipitacao_mm)
anova(modelo_reduzido,modelo_mais_precipitacao_mm)
```

### Adicionar final_de_semana

```{r}
modelo_mais_final_de_semana = lm(consumo_de_cerveja_litros ~ 
                                   temperatura_media_c+final_de_semana)
anova(modelo_reduzido,modelo_mais_final_de_semana)
```

### Conclusão:

O Fmax é igual 271.64 sendo final_de_semana o mais provável de ser adicionado.

### Validando a variavel

```{r}
qf(0.95, 1 , 362)
```

#### Conclusão:

Fmax(271.64) \> Ftab(3.867275) aceitamos o modelo completo como consumo_de_cerveja_litros \~ temperatura_media_c+final_de_semana

### Novo Modelo Reduzido

```{r}
modelo_reduzido = lm(consumo_de_cerveja_litros ~ 
                       temperatura_media_c+final_de_semana)
```

### Adicionar data

```{r}
modelo_mais_data = lm(consumo_de_cerveja_litros ~ 
                        temperatura_media_c+final_de_semana+data)
summary(aov(modelo_mais_data))
anova(modelo_reduzido,modelo_mais_data)
```

### Adicionar precipitacao_mm

```{r}
modelo_mais_precipitacao_mm = lm(consumo_de_cerveja_litros ~ 
                                temperatura_media_c+final_de_semana+precipitacao_mm)
anova(modelo_reduzido,modelo_mais_precipitacao_mm)
```

### Conclusão:

O Fmax é igual 46.716 sendo precipitacao_mm o mais provável de ser adicionado.

### Validando a variavel

```{r}
qf(0.95, 1 , 361)
```

#### Conclusão:

Fmax(46.716) \> Ftab(3.867347) aceitamos o modelo completo como consumo_de_cerveja_litros \~ temperatura_media_c+final_de_semana+precipitacao_mm

### Novo Modelo Reduzido

```{r}
modelo_reduzido = lm(consumo_de_cerveja_litros ~ 
                       temperatura_media_c+final_de_semana+precipitacao_mm)
```

### Adicionar data

```{r}
modelo_mais_data = lm(consumo_de_cerveja_litros ~ 
                        temperatura_media_c+final_de_semana+precipitacao_mm+data)
summary(aov(modelo_mais_data))
anova(modelo_reduzido,modelo_mais_data)
```

### Conclusão:

O Fmax é igual 13.016 sendo data provável de ser adicionado.

### Validando a variavel

```{r}
qf(0.95, 1 , 360)
```

#### Conclusão:

Fmax(13.016) \> Ftab(3.867419) aceitamos o modelo completo como consumo_de_cerveja_litros \~ temperatura_media_c+final_de_semana+precipitacao_mm+data

### Conclusão:

O Modelo da questão D e E chegaram no mesmo resultado.

## Questão F

Escolha um dos modelos ajustados em (d) ou (e) e faça a análise completa dos resíduos do modelo, verificando todas as pressuposições do modelo. Apresente os gráficos dos resíduos padronizados contra: y estimado, variáveis independentes, ordem das observações. Apresente todas as conclusões. Complemente as conclusões com os testes de Shapiro Wilk, Durbin Watson. Discuta sobre a necessidade de transformação na variável resposta, ou de usar mínimos quadrados ponderados, justificando.

```{r}
residuos <- residuals(modelo_completo)
```

### Gráfico de Dispersão dos Resíduos vs. Valores Ajustados

```{r}
plot(modelo_completo$fitted.values, residuos)
```

#### Conclusões:

Os pontos distribuem-se de forma aleatória, indicando assim homocedasticidade e homogênea, ou seja, a variabilidade dos resíduos é constante em vários níveis de predição. Se houvesse padrões, como um aumento nos resíduos à medida que os valores ajustados aumentam, isso sugeriria a presença de heterocedasticidade. Tal cenário poderia indicar que o residuo do modelo não possui variabilidade costante.

(Solução: fazer transformação em Y ou usar Mínimos Quadrados Ponderados.)

A homocedasticidade é provavelmente violada se...

1.  Se os resíduos aumentam ou diminuem com os valores ajustados.
2.  Se os pontos formam uma curva ao redor de zero e não estão dispostos aleatoriamente.
3.  Poucos pontos no gráfico ficam muito distantes dos demais.

### Gráfico de Dispersão dos Resíduos vs. Data

```{r}
plot(data, residuos)
```

#### Conclusões:

1.  Os resíduos se distribuem aleatoriamente em torno de zero.
2.  Não se observa nenhum padrão.
3.  Isso indica que: a variância é constante; e a relação entre as variáveis é linear.

### Gráfico de Dispersão dos Resíduos vs. Temperatura_media_c

```{r}
plot(temperatura_media_c, residuos)
```

#### Conclusões:

Tem uma leve diferença entre os valores de 15 a 20 e depois tem uma aumento, pode repesentar uma variância não constante, mas é necessario realizar mais testes.

1.  Os resíduos se distribuem aleatoriamente em torno de zero.
2.  Não se observa nenhum padrão.
3.  Isso indica que: a variância é constante; e a relação entre as variáveis é linear.

### Gráfico de Dispersão dos Resíduos vs. precipitacao_mm

```{r}
plot(precipitacao_mm , residuos)
```

Conclusões:

Possui uma concentraçao no zero e tem uma leve diferença entre os valores de 0 a 20, em seguida tem uma diminuição, pode repesentar uma variância não constante, mas é necessario realizar mais testes.

1.  Os resíduos se distribuem aleatoriamente em torno de zero.
2.  Não se observa nenhum padrão.
3.  Isso indica que: a variância é constante; e a relação entre as variáveis é linear.

### Gráfico de Dispersão dos Resíduos vs. final_de_semana

```{r}
plot(final_de_semana , residuos)
```

#### Conclusões:

1.  Os resíduos se distribuem aleatoriamente em torno de zero.
2.  Não se observa nenhum padrão.
3.  Isso indica que: a variância é constante; e a relação entre as variáveis é linear.

# Gráfico de dispersão dos resíduos vs. ordem das observações

```{r}
plot(1:length(residuos), residuos)
```

A dispersão aleatória dos resíduos ao longo da ordem das observações mostra que o modelo está bem ajustado aos dados. Não há indicações de que o modelo esteja cometendo erros de maneira sistemática ou previsível.

### Gráfico QQ-plots

```{r}
qqnorm(residuos)
qqline(residuos) 
```

#### Conclusões:

Podemos ver que os resíduos tendem a se desviar um pouco da linha perto das caudas, o que pode indicar que eles não estão normalmente distribuídos.

### Teste de normalidade dos resíduos (Shapiro-Wilk)

```{r}
shapiro.test(residuos)
```

#### Hipótese:

$$
\left\{ \begin{array}{rc} 
H0: Os \ erros \ têm \ distribuição \ normal \\ 
H1: Os \ erros \ não \ têm \ distribuição \ normal \\ 
\end{array}\right.
$$

##### Conclusões:

Como resultado, o teste retornará a estatística W, que terá um valor de significância associada, o valor-p. Para dizer que uma distribuição é normal, o valor p precisa ser maior do que 0,05. Logo rejeitar a hipótese nula concluimos que os erros não tem distribuição normal.

### Teste de autocorrelação dos resíduos (Durbin-Watson)

```{r}
durbinWatsonTest(modelo_completo)
```

#### Hipótese:

$$
\left\{ \begin{array}{rc} 
H0: 𝜌 = 0 \\ 
H1: 𝜌 \neq 0 \\ 
\end{array}\right.
$$

##### Conclusões:

Ele faz uma estatística que testa se eles são independentes. Aí, o p-valor que a gente compara é com 0.05, nesse caso, o p-valor não foi menor do que 0.05. Logo, a gente não tem evidência suficiente para rejeitar a hipótese nula. Se eu não consigo rejeitar é porque eu não tenho evidências para dizer que elas não são independentes. Então, eu aceito que são independentes e não há autocorrelação significativa.

### Conclusões Geral:

É possível que seja necessário transformar a variável de resposta para abordar a falta de normalidade nos resíduos, facilitando assim a aprovação no teste de Shapiro-Wilk. No entanto, em relação à aplicação de mínimos quadrados ponderados, a evidência de falta de homocedasticidade nos resíduos não é conclusiva, necessitando de mais testes.

## Questão G

Realize a análise de diagnóstico do modelo, apresentando os gráficos de todas as medidas estudadas (DFFITS, DFBETAS, Distância de Cook, leverage, resíduos estudentizados). Interprete cada uma usando o gráfico e CALCULE o ponto de corte visto no livro para comparar.

### DFFIT

```{r}
ols_plot_dffits(modelo_completo)
```

#### Conclusões:

DFFIT - diferença nos ajustes, é usado para identificar pontos de dados influentes. Ele quantifica o número de desvios padrão que o valor ajustado muda quando o i-ésimo ponto de dados é omitido.

Pontos ultrapassao a linha podem ser considerados pontos influentes.

### DFBETAS

```{r}
ols_plot_dfbetas(modelo_completo)
```

#### Conclusões:

O gráfico sugere que vários pontos têm uma influência considerável na estimativa da inclinação para x. Neste caso, a inspeção visual da relação linear entre x e y é possível. O painel mostra a influência de cada observação nas estimativas dos quatro coeficientes de regressão. As estatísticas são padronizadas para que todos os gráficos possam utilizar a mesma escala vertical. As linhas horizontais são desenhadas em ±2/sqrt(n). As observações são chamadas de influentes se tiverem uma estatística DFBETA que exceda esse valor.

### Cook's distance

```{r}
ols_plot_cooksd_chart(modelo_completo)
```

#### Conclusões:

Gráfico de barras da distância de Cook para detectar observações que influenciam fortemente os valores ajustados do modelo. A distância de Cook foi introduzida pelo estatístico americano R Dennis Cook em 1977. É usada para identificar pontos de dados influentes. Depende tanto do resíduo quanto da alavancagem, ou seja, leva em consideração tanto o valor x quanto o valor y da observação. Passos para calcular a distância de Cook:

-   exclua as observações uma de cada vez.
-   reajuste o modelo de regressão no restante (n−1) observações
-   examine quanto todos os valores ajustados mudam quando a i-ésima observação é excluída.

Um ponto de dados com distância Cook grande indica que o ponto de dados influencia fortemente os valores ajustados.

### Studentized Residuals vs Leverage Plot

```{r}
ols_plot_resid_lev(modelo_completo)
```

#### Conclusões:

Gráfico para detecção de outliers e/ou observações com alta influencia

### Resíduos Studentizados

```{r}
ols_plot_resid_stud(modelo_completo)
```

#### Conclusões:

Gráfico para detecção de outliers. Resíduos excluídos estudantis (ou resíduos estudantis externamente) são os resíduos excluídos divididos por seu desvio padrão estimado. Os resíduos estudantis serão mais eficazes para detectar observações Y periféricas do que os resíduos padronizados. Se uma observação tiver um resíduo estudantil externamente maior que 3 (em valor absoluto), podemos chamá-la de outlier.

# Regressão Logística

## Questão A

Escreva a equação do modelo ajustado, capaz de descrever o relacionamento existente entre a ocorrência de sinistro e as variáveis em estudo.

```{r}
sinistro <- read.delim("dados/dadosSinistro.txt")
```

```{r}
modelo=glm(Sinistro~Idade+ECivil+Sexo,data = sinistro,
           family=binomial(link="logit"))
summary(modelo)
```

## Questão B

Explicar o significado de cada componente do modelo; 

#### Conclusões:

beta 1 = - 0.19 o log da razão de chances diminui em 0.19 quando seaumenta uma unidade na variável idade e mantém as demais variáveisconstantes. A estimativa negativa de Beta1 indica que aumentando-se avariável idade, diminui-se a chance de sucesso (sinistro)
Beta2 = -3,62: diminuição no log da razão de chances quando se muda oestado civil de casado para solteiro.
Beta3 = 3,70: aumento no log da razão de chances quando se muda dosexo masculino para o feminino. A estimativa positiva de Beta3 indica queo sexo codificado como 1, tem maior chance de sucesso (sinistro) quandocomparado com o estado codificado como zero.

O modelo apresenta Pr(\>\|z\|) é menos que o nível significância de 0.05. Logo os parâmetros são significativos. O modelo possui um Intercepto positivo o que siginifica que ele tem uma curva crescente.

O AIC estima a quantidade relativa de informação perdida por um determinado modelo: quanto menos informações um modelo perde, maior a qualidade desse modelo e menor a pontuação AIC.

## Questão C

Teste a significância do modelo por meio do Teste de razão de verossimilhança, apresentando as hipóteses e conclusão. Teste a significância dos parâmetros do modelo e apresente as conclusões, em termos das variáveis. Use 1% de significância.

```{r}
paste0('TRV = ',modelo[["null.deviance"]]-modelo[["deviance"]],' e ', 
       qchisq(0.99,3), ' há 95% e 3p')
```

#### Conclusões:

Dado que o TRV é maior que qui quadrado há 99% e com 3 parametros o modelo como um todo é significativo, rejeitamos h0.

Lembrando:

Considere dois modelos um "completo" (Mc ) e o outro "restrito" (Mr) quanto à quantidade de parâmetros.Então a estatística de teste é:

TRV = 2 [log(L(Mc )) − log(L(Mr))].

$$
\left\{ \begin{array}{rc} 
H0: Igualdade \ entre \ os \ dois \ modelos \\ 
H1: Difernça \ entre \ os \ dois \ modelos \\ 
\end{array}\right.
$$

Sob a hipóotese de igualdade entre os dois modelos, TRV tem distribuição aproximada de Qui-Quadrado com graus de liberdade igual ao número de restrições (diferença entre as quantidades de parâmetros).

## Questão D

Interprete as razões de chance e os intervalos de confiança obtidas para todos os parâmetros;

### Intervalos de confiança

```{r}
ICbeta=confint.default(modelo,level=0.95)
ICbeta

```

#### Conclusões:

Isso significa que você tem 95% de confiança de que a verdadeiro valor de beta/intercepto esteja entre os valores acima. O valor zero pertence ao intervalo, logo os parâmetros de beta sao estatisticamente igual a zero.

### odds ratio -- OR (chance)

```{r}
OR=exp(modelo$coefficients)
OR
```

#### Conclusões:

A chance de haver sinistro(1) é de cerca de 0.83 vezes menos para cada ano de acrescentado na idade, ou seja, as chances de a haver sinistro é de 17% menor a cada ano de acrescentado na idade; A chance de haver sinistro(1) é de cerca de 0.027 vezes menos quando estado civil igual a Solteiro(1), ou seja, as chances de a haver sinistro é de 97.3% menor se for Solteiro; A chance de haver sinistro(1) é de cerca de 40.55 vezes maior se o sexo for Feminino(1).

Odds 1 = 0.83 representa a diminuição na chance de sinistro quando seaumenta uma unidade na idade. A chance de sinistro diminui cerca de17 % (1-0,83) quando se aumenta um ano na idade e mantém as demaisvariáveis constantes.
Odds2 = 0.027 representa a diminuição na chance de sinistro de umindividuo solteiro, em comparação com um casado. Portanto, o indivíduosolteiro tem cerca de 98% (1-0,027) menos chances de sinistro do que umcasado
Odds3 = 40,55 representa o aumento na chance de sinistro quando oindivíduo é feminino. Assim, o feminino tem 40 vezes mais chance desinistro do que o masculino


### Intervalos de confiança para as razões de chance

```{r}
ICOR=exp(ICbeta);
round((cbind(OR, ICOR)),3)
```

#### Conclusões:

Isso significa que você tem 95% de confiança de que a verdadeiro valor de odds ratio esteja entre os valores acima. Já que 1 não pertence ao intevalo, logo a chance de sucesso para os dois grupos sob comparação é diferente.

Quando o intervalo de confiança da razão de chances inclui o valor 1, significa que estatisticamente a razão de chances vale 1, ou seja, a chance de sucesso para os dois grupos sob comparação é a mesma.  Se o IC para OR inclui o 1, no caso do sexo, significa que a chance de sucesso para masculino é a mesma que para o feminino. 

## Questão E

Estime a probabilidade de sinistro associada a um cliente do sexo masculino, casado com 25 anos de idade

```{r}

p_sexo = 0
p_ec = 0
p_idade = 25

razaopiest = exp(modelo[["coefficients"]]['(Intercept)'][[1]] + 
                 (modelo[["coefficients"]]['Idade'][[1]] * p_idade) +
                 (modelo[["coefficients"]]['ECivil'][[1]] * p_ec) +
                 (modelo[["coefficients"]]['Sexo'][[1]] * p_sexo)
                 )

paste0('Estimação da probabilidade de sinistro = ',
       (razaopiest /(1 + razaopiest)))
```

## Questão F

Para o mesmo cliente citado no item anterior, qual a probabilidade de sinistro se ele for solteiro?

```{r}

p_sexo = 0
p_ec = 1
p_idade = 25

razaopiest = exp(modelo[["coefficients"]]['(Intercept)'][[1]] + 
                 (modelo[["coefficients"]]['Idade'][[1]] * p_idade) +
                 (modelo[["coefficients"]]['ECivil'][[1]] * p_ec) +
                 (modelo[["coefficients"]]['Sexo'][[1]] * p_sexo)
                 )

paste0('Estimação da probabilidade de sinistro = ',
       (razaopiest /(1 + razaopiest)))
```

## Questão G

Compare os resultados obtidos nos dois itens anteriores e reflita sobre as estratégias que poderiam ser adotadas pela companhia para atrair novos clientes.

#### Conclusões:

Com base na estimação anterioir e para os parametros colocados a prova podemos dizer que para a companhia seria benefico focar em atrai solteiros dados que a chance de haver sinistro diminui muito.

## Questão H

Considere um nível de significância de 1% para excluir variáveis do modelo e comparar o modelo reduzido com o modelo completo, usando o teste de razão de verossimilhança. Decida qual o melhor modelo, com base nesse teste.

```{r}

modelo=glm(Sinistro~Idade+ECivil+Sexo,data = sinistro,
           family=binomial(link="logit"))
summary(modelo)

deviance_completo = modelo[["deviance"]]

modelo=glm(Sinistro~Idade,data = sinistro,
           family=binomial(link="logit"))
summary(modelo)

deviance_idade = modelo[["deviance"]]

paste0('TRV = ',deviance_idade-deviance_completo,' e ', 
       qchisq(0.99,2), ' há 99% e 4-2=2p')

```

#### Conclusões:

Dado que o TRV é maior que qui quadrado há 99% e com 2 parametros, temos que o modelo com ECivil+Sexo(completo) como um todo é significativo. Rejeitamos h0.

Lembrando:



$$
\left\{ \begin{array}{lc} 
H0:  Modelo \ só \ com \ 1 \ variável (X1) \ é \ melhor \ que \ o \ modelo \ com \ 3 \\
\ \ \ \ \ \ \ \ \ variáveis(ou \ seja, \ a \ contribuição \ de \ X2 \ e \ X3 \ não \ é \ significativa) \\ 
H1:  Modelo \ completo \ é \ melhor \ que \ o \ reduzido \\ 
\end{array}\right.
$$

Sob a hipóotese de igualdade entre os dois modelos, TRV tem distribuição aproximada de Qui-Quadrado com graus de liberdade igual ao número de restrições (diferença entre as quantidades de parâmetros).

Quanto mais elevada a diferença entre os dois valores, maioro potencial dos coeficientes para estimar probabilidadesassociadas a ocorrência de determinado evento.

Essa diferença serve para testar a hipótese de que todos oscoeficientes do modelo logístico são iguais a zero, tal como severifica na distribuição F.
